Inventaris van het archief van de Bouwdienst Rijkswaterstaat, project Reconstructie Noordersluis IJmuiden, (1994) 1999-2006
Nationaal Archief, Den Haag
- Berekeningen in het bestek, 3.
  - Berekeningen in het bestek, 2003; 189-199; 1 pak, 10 omslagen
    - Detailberekening vloer op niveau +3.50/+3.10 (aan noordzijde deurkas), 2003, 198
    - Drukberekening voor het bepalen van afstelling veiligheid pos 139 bij -10 graden C, 2003, 199
  - Berekeningen in het bestek, 2004; 200-207; 8 omslagen
    - Controleberekening hoofdliggers van 10 tons bovenloopkraan in overkapping, 2004, 200
    - Brandmeldinstallaties- en automatische "CO2" Blusgasbeveiligingen, 2004, 201
    - Kantelen caisson, 2004, 202
    - Controleberekening hoofdligger van 2 tons bovenloopkraan, 2004, 203
    - Berekening stabiliteit portaalkraan, 2004, 204
    - Detailberekening opstortingen onder trappen en bordessen en buitenwand trappenhuis, 2004, 205
    - In-situ leeuwenbek betreffende: vloer, dak en wand ter plaatse van oost- en westzijde kaswand inclusief lijmankers/doken, 2004, 206
    - Detailberekening betonbalk achter prefab leeuwenbek, 2004, 207
  - Berekeningen in het bestek, 2005. Controleberekening hoofdligger van portaalkraan 6 ton x 11.5m voor slibverwijderingsinstallatie op binnen- en buitenhoofd, 208; 1 omslag
  - Berekeningen in het bestek, 2006. Controleberekening van portaalkraan 6 ton x 11.5 m voor slipverwijderingsinstallatie op binnen- en buitenhoofd, 209; 1 omslag
- Tekeningen in het bestek, 4.
  - Tekeningen., 2002-2004; 210-225; 16 pakken
    De tekeningen zijn op chronologische volgorde van bouwnummer opgenomen.
    De tekeningen hebben het formaat A0
    - NHKA-2002-38001 t/m 38038, 2002, 210
    - NHKA-2002-38039 t/m 38062, NHKA-2002-38062 en NHKA-2002-38097 t/m 38112, 2002, 211
    - NHKA-2002-38113 t/m 38119, NHKA-2002-38194 en NHKA-2002-38202 t/m 38229, 2002, 212
    - NHKA-2002-38230 t/m 38257 en NHKA-2002-38201 t/m 38205, 2002, 213
    - NHKA-2002-32024 t/m 32030, NHKA-2002-32021 t/m 32042, NHKA-2002-32256 t/m 32274 en NHKA-2002-32060 t/m 32064, 2002, 214
    - NHKA-2002-32001 t/m 32010, NHKA-2002-32014 t/m 32015 en NHKA-2002-32208 t/m 32230, 2002, 215
    - NHKA-2002-32233 t/m 32250, NHKA-2002-32401 t/m 32407 en NHKA-2002-32066 t/m 32073, 2002, 216
    - NHKA-2002-32316 t/m 32355, NHKA-2002-32355 t/m 32356 en NHKA-2002-32374 t/m 32379, 2002, 217
    - NHKA-2002-32077 t/m 32080, NHKA-2002-32386 t/m 32389, NHKA-2002-32413 en NHKA-2002-32046 t/m 32059, 2002, 218
    - NHKA-2002-32275 t/m 32300, NHKA-2002-32336, NHKA-2002-32338 t/m 37676, 2002, 219
    - NHKA-2002-32340 t/m 32373, NHKA-2002-32408 en NHKA-2002-32410, 2002, 220
    - NHKA-2002-38400 t/m 38440, 2002, 221
    - NHKA-2002-38441 t/m 38464, NHKA-2002-38120 t/m 38129, NHKA-2002-38173 t/m 38174, NHKA-2002-38179 en NHKA-2002-38260 t/m 38970, 2002, 222
    - NHKA-2002-38201 t/m 38216, 2002, 223
    - NHKA-2004-39002 t/m 39068, 2004, 224
    - NHKA-2004-39069 t/m 39132, 2004, 225
- Contractvorming en -beheersing, 5.
  - Stukken betreffende de contractuitwerking en -beheersing., 2000-2006; 226-244; 18 pakken, 1 omslag
    - Voortgangsrapportages 21 november 2000 t/m 21 november 2002, 2000-2002, 226; 1 omslag
    - Verslagen bouwvergaderingen 14 april 2000 t/m 19 oktober 2005, 2000-2005, 227
    - Contractmutatieformulieren 001 t/m 174, 2001-2005, 228
    - Afwijkingsrapporten 624-001 t/m 624-077, 2000, 229
    - Afwijkingsrapporten 624-078 t/m 624-142, 2001, 230
    - Afwijkingsrapporten 624-143 t/m 624-225a, 2001, 231
    - Afwijkingsrapporten 624-226a t/m 624-271, 2001-2002, 232
    - Afwijkingsrapporten 624-272 t/m 624-326a, 2002, 233
    - Afwijkingsrapporten 624-330a t/m 624-351, 2002, 234
    - Afwijkingsrapporten 624-352 t/m 624-373, 2002, 235
    - Afwijkingsrapporten 624-374 t/m 624-398, 2002, 236
    - Afwijkingsrapporten 624-399 t/m 624-422, 2002, 237
    - Afwijkingsrapporten 624-423 t/m 624-451, 2002, 238
    - Afwijkingsrapporten 624-452 t/m 624-479, 2003, 239
    - Afwijkingsrapporten 624-481 t/m 624-489, 2003, 240
    - Afwijkingsrapporten 624-490 t/m 624-515, 2003-2004, 241
    - Afwijkingsrapporten 624-516 t/m 624-544, 2004, 242
    - Afwijkingsrapporten 624-545 t/m 624-574, 2004-2005, 243
    - Afwijkingsrapporten 2000.001 t/m 2006.199, 2000-2006, 244
- Financiële verantwoording, 6.
  - Wijzigingsprotocol 59-2, 1999; 245; 1 omslag